---
title: "Jeu de données - Personnages Starwars"
author: "JH"
date: '2022-05-07'
output:
  pdf_document
---

```{r setup, include=FALSE}
library(knitr)
```

# **Introduction** 

Dans ce rapport nous pourrons observer les différentes caractéristiques des personnages de Starwars.


# **Présentation des données**

```{r import, echo=FALSE, eval=TRUE}
library(dplyr)
```

```{r data, echo = T,eval=T}
head(starwars)
names(starwars)
dim(starwars)
ncol(starwars)
nrow(starwars)
```

Le jeu de données comprend les caractéristiques de `r nrow(starwars)` personnages. Ces caractéristiques sont décrites par `r ncol(starwars)` variables. 

# **Sélection de données **

Tout d'abord, nous allons sélectionner les individus 5, 25, 45, 65 et 85 dans le tableau de données.
```{r selec, echo=TRUE, eval=TRUE}
starwars %>% 
  slice(5, 25, 45, 65, 85)
```

Le but est ensuite d'identifier l'ensemble des personnages féminins vivants sur la planète Tatooine. 
```{r Tatooine, echo=TRUE, eval=TRUE}
starwars %>%
  filter(sex=="female") %>%
  filter(homeworld=="Tatooine")
```

On sélectionne ensuite les femmes de plus de 2 mètres dans le but des les identifier. Comment s'appellent-elles ? 
```{r femsup2, echo=TRUE, eval=TRUE}
starwars %>%
  filter(sex=="female") %>%
  filter(height>200)
```
Il y a seulement un personnage féminin qui mesure plus de deux mètres, elle s'appelle Taun We.


Grâce à la commande suivante, on peut sélectionner les variables textuelles dans notre tableau de données.  
```{r caractere, echo=TRUE, eval=TRUE}
starwars %>%
  select(where(is.character))
```
Ainsi, on peut identifier 8 variables textuelles. 

On a pu remarquer que les tailles des personnages étaient données en cm. Pour mettre en forme nos données, il peut être intéressant de créer une nouvelle colonne à partir d'une variable existente avec les tailles en mètres. C'est ce que nous allons faire avec les commandes suivantes : 
```{r taille, echo=TRUE, eval=TRUE}
starwars %>%
  mutate(height_meters = height/100) %>%
  select(name, height, height_meters) %>%
  arrange(height_meters)
```




# **Utilisation de ggplot2 **

Le package ggplot2 permet de concevoir des graphiques plus attractifs et plus complexes. C'est une extension de *tidyverse*.

## **Barplot **

Il est possible de réaliser différents types de graphiques. On peut notamment réaliser des barplots comme ci-dessous : 

```{r tidyverse, echo=FALSE, eval=TRUE}
library(tidyverse)
```


```{r grap, echo = T,eval=T,fig.height = 6, fig.width = 8, fig.align = "center"}
ggplot(data=starwars) +
  geom_bar(mapping = aes (x = sex, fill = sex)) +
  ggtitle("Répartition des sexes chez les différents personnages de Starwars")
```

Cet exemple de graphique montre la répartition des sexes chez les personnages de Starwars. 





